臺北高等行政法院裁定  
110年度訴字第815號
原      告  Uber Portier B.V.


代  表  人  Uber Management B.V.(代表人：Gore-Coty,Pierr
            e-Dimitri Nicolas)

訴訟代理人  李彥群  律師（兼送達代收人）
            戴廷哲  律師
            杜柏賢  律師 
被      告  勞動部勞工保險局

代  表  人  鄧明斌              
訴訟代理人  陳禎嫻（兼送達代收人）

            郭育如              
            劉芳琪              
上列當事人間因勞工退休金條例事件，原告不服勞動部中華民國
110年5月12日勞動法訴一字第1100004807號訴願決定，提起行政
訴訟，本院裁定如下：
　　主  文
本件於本院109年度訴字第1213號行政訴訟事件終結前，停止訴
訟程序。
　　理  由
一、按行政訴訟之裁判，除前項情形外，有民事、刑事或其他行
    政爭訟牽涉行政訴訟之裁判者，行政法院在該民事、刑事或
    其他行政爭訟終結前，得以裁定停止訴訟程序，行政訴訟法
    第177條第2項定有明文。
二、事實概要：
㈠、勞動部職業安全衛生署於民國108年10月25日對原告實施食物
    外送平台業勞動條件專案檢查，認為原告與外送員唐英貴、
    張哲脩及林冬成(下稱唐君等3人)具僱傭關係，有未為勞工
    提繳勞工退休金、未投保勞工保險、未依法置備勞工名卡、
    未訂立工作規則及未舉辦勞資會議等違反規定事項，依勞動
    檢查法第25條規定，以108年11月6日勞職北5字第108104767
    6號函檢送勞動檢查結果通知書，限令即日改善，並於違規
    場所顯明易見處公告7日以上，復以108年11月21日勞職北5
    字第10810513911號函移請被告核處。被告審認原告未為黃
    治齊及唐君等3人辦理提繳勞工退休金手續，乃以109年1月1
    5日保退一字第10960005760號函（下稱109年1月15日函），
    限原告於109年2月17日前依規定申報辦理，逾期將處以罰鍰
    ，並公布單位名稱及負責人姓名。原告不服被告109年1月15
    日函，提起訴願，訴願機關認被告109年1月15日函關於限期
    原告補申報黃治齊提繳勞工退休金部分，因僱傭關係尚待釐
    清，經被告以109年3月12日保退一字第10960036571號函撤
    銷，就此部分為不受理決定，並駁回其餘訴願，原告仍不服
    ，提起行政訴訟，由本院109年度訴字第1213號事件受理。
㈡、茲因被告認為原告屆期未依109年1月15日函改善，乃以原告
    違反勞工退休金條例第18條規定，依同條例第49條及第53條
    之1規定，先後以109年3月10日保退一字第10960041561號、
    109年4月20日保退一字第10960066151號、109年5月26日保
    退一字第10960109941號、109年6月29日保退一字第1096014
    1101號、109年7月31日保退一字第10960169291號、109年8
    月31日保退一字第10960195901號及109年9月30日保退一字
    第10960234131號裁處書、109年10月30日保退一字第109602
    56021號裁處書（下稱第8次處分）、109年11月30日保退一
    字第10960275051號裁處書（下稱第9次處分）、109年12月3
    1日保退一字第10960292991號裁處書（下稱第10次處分）及
    110年1月29日保退一字第11060010231號裁處書（下稱第11
    次處分），分別處以罰鍰新臺幣（下同）2萬元、2萬5千元
    、3萬元、3萬元、3萬元、3萬元、3萬元、3萬元、3萬元、3
    萬元及3萬元，並均公布原告名稱及負責人姓名等資訊。原
    告均不服，循序提起行政訴訟，其中第8-11次處分（合稱原
    處分）部分，由本件審理。
三、按雇主應為勞工辦理提繳勞工退休金手續，違反時應限期改
    善，屆期未改善者，裁處罰鍰並按月處罰至改正為止，並公
    布名稱姓名，此勞工退休金條例第18、49、53-1條分別定有
    明文。本件被告因認原告未為唐君等3人提繳勞工退休金，
    先以109年1月15日函限期改善，繼而按月裁處罰鍰、命公布
    名稱姓名，已如前述。關於被告109年1月15日限期改善函之
    爭執，現由本院109年度訴字第1213號事件審理中，有案件
    明細表在卷可稽，基於該限期改善函所衍生按月裁罰處分是
    否合法之本件爭執，基於避免二訴訟事件裁判歧異之考量，
    本院認有依行政訴訟法第177條第2項規定，於本院109年度
    訴字第1213號行政訴訟事件終結確定前，停止本件訴訟程序
    之必要，爰裁定如主文。
中　　華　　民　　國　　111 　 年　　1　　月　　10　　日
                    臺北高等行政法院第五庭
                              審判長法  官  蘇嫊娟
                                    法  官  魏式瑜
                                    法  官  劉正偉
上為正本證明係照原本作成。
如不服本裁定，應於送達後10日內向本院提出抗告狀（須按他造
人數附繕本）。
中　　華　　民　　國　　111 　年　　1 　　月　　10　　日
                                    書記官　鄭聚恩